臺灣高雄地方法院民事裁定
111年度雄全字第73號
聲  請  人  華南商業銀行股份有限公司

法定代理人  黃俊智  
代  理  人  邱偉峰   
相  對  人  莊蕙雯  

上列當事人間請求給付簽帳卡消費款事件，聲請人聲請假扣押，
本院裁定如下：
    主  文
聲請駁回。
聲請費用由聲請人負擔。
    理  由
一、聲請意旨略以：相對人前於民國107年7月24日向聲請人聲請
    信用卡使用，惟相對人未依約繳款，迄至110年11月23日止
    積欠新臺幣（下同）16,698元未為清償，因相對人未依約完
    款後，對聲請人催討置之不理，相對人顯已喪失清償能力而
    陷於無資力之狀態，若不假扣押其財產，而任其自由處分財
    產，聲請人日後將有不能強制執行或甚難執行之虞，爰依法
    聲請假扣押等語。
二、按債權人就金錢請求或得易為金錢請求之請求，欲保全強制
    執行，得聲請假扣押；假扣押，非有日後不能強制執行或甚
    難執行之虞者，不得為之；請求及假扣押之原因，應釋明之
    。其釋明如有不足，而債權人陳明願供擔保或法院認為適當
    者，法院得定相當之擔保，命供擔保後為假扣押，民事訴訟
    法第522 條第1 項、第523 條第1 項、第526 條第1 項、第
    2 項分別定有明文。又所謂假扣押之原因，依同法第523 條
    規定，係指日後有不能強制執行或甚難執行之虞或應在外國
    為強制執行之情形，如債務人浪費財產，增加負擔，或就其
    財產為不利益之處分，將成為無資力之狀態，或將移住遠地
    、逃匿無蹤、隱匿財產等情形。又債權人應先就「請求」及
    「假扣押之原因」，盡其釋明之責，亦即須提出可使法院信
    其主張為真實之證據，必待釋明有所不足，而債權人陳明願
    供擔保或法院認為適當者，法院始得定相當之擔保，命供擔
    保後為假扣押。倘債權人就任一要件未為任何釋明，即不符
    假扣押之要件，縱其陳明願供擔保，仍不得准其供擔保以補
    釋明之欠缺，其假扣押之聲請自不應准許。
三、經查，聲請人主張其對相對人有16,698元之債權乙節，業已
    提出信用卡墊款本金利息費用明細表、對帳單交易明細等件
    為證，固得認聲請人就請求原因已為相當之釋明。然關於本
    件假扣押之原因，聲請人並未提出任何證據證明相對人有所
    負債務與其財產有相差懸殊，或瀕臨成為無資力情形。另參
    酌本件聲請人請求之金額僅1萬餘元，相對人雖有遲延還款
    情狀，亦難逕認相對人已無其他財產或資力予以清償，而構
    成聲請人「日後已有無從執行或難以執行取償之虞」之要件
    ，況聲請人亦未提出相對人有何移住遠地或逃匿之情事。從
    而，本件聲請人即未提出任何證據釋明相對人有何隱匿財產
    或逃匿無蹤，致將來難以執行或甚難執行之虞，自不能認聲
    請人就本件假扣押之原因已為釋明，則其雖陳明願供擔保，
    以代釋明，揆諸上開說明，仍難認已補釋明之欠缺，其假扣
    押之聲請，即屬無據，應予駁回。
四、依民事訴訟法第95條、第78條，裁定如主文。
中　　華　　民　　國　　111 　年　　10　　月　　18　　日
                    高雄簡易庭  法  官  張茹棻
以上正本係照原本作成。
如對本裁定抗告須於裁定送達後10日內向本院提出抗告狀，並繳
納裁判費新台幣1,000元。
中　　華　　民　　國　　111 　年　　10　　月　　18　　日
                                書記官  黃振祐